---
title: "Étude comparative de la diversité des forêts de Paracou et de BCI"
# Output formats
format:
  stylisharticle-pdf:
    keep-tex: true
    # Color example, see "Text color"
    header-includes:
      \definecolor{grey}{RGB}{191, 191, 191}
  stylisharticle-html:
    # Color example, see "Text color"
    css: colors.css
# Authors (https://quarto.org/docs/journals/authors.html#author-schema)
author:
  - name: Martin Boucknooghe
    affiliations:
      - name: Université de Montpellier
        department: Département Scientifique
        address: Somewhere
        city: Montpellier
        country: France
        postal-code: 34000
    orcid: 0000-0000-0000-0000
    email: martin.boucknooghe@etu.umontpellier.fr
    url: https://example.org/

# Abstract and Keywords
abstract: |
  Cette étude compare la diversité de deux forêts tropicales intensivement étudiées, Paracou (Guyane française) et Barro Colorado Island (Panama).
keywords: [template, demo]
# Bibliography
reference-section-title: References
bibliography: references.bib
# Language
lang: fr-FR
otherlangs: en-GB
# Code options 
# https://quarto.org/docs/computations/execution-options.html
execute:
  # show code chunk output
  include: true
  # Show the code in the output
  echo: false
  # Show messages
  message: false
  # Show warnings
  warning: false
  # Cache code results
  cache: true
# Template specific
journalinfo: "Publication reference"
archive: "DOI: xxx/xx"
keywordlabel: Keywords
corrauthorlabel: Corresponding Author
---

```{r}
#| label: Options
### Customized R options for this document
# Delete this chunk if you don't use R

# Necessary packages. Add all packages used in the code here.
packages_required <- c(
  # R tools, do not modify
  "knitr",
  # Add specific packages here
  "divent",
  "tidyverse", 
  "vegan"
)
# Already installed?
packages_installed <- vapply(
  packages_required, 
  FUN = requireNamespace, 
  FUN.VALUE = TRUE, 
  quietly = TRUE
) 
# Install missing packages
install.packages(names(packages_installed)[!packages_installed])

# Allow size='small' or any valid Latex font size in chunk options
def.chunk.hook <- knitr::knit_hooks$get("chunk")
knitr::knit_hooks$set(
  chunk = function(x, options) {
    x <- def.chunk.hook(x, options)
    ifelse(
      options$size == "normalsize", 
      yes = x,
      no = paste0("\n \\", options$size, "\n\n", x, "\n\n \\normalsize")
    )
  }
)

# knitr options (https://yihui.org/knitr/options/)
knitr::opts_chunk$set(
  # Code chunk automatic format if tidy is TRUE
  tidy = TRUE, 
  # Tidy code options: remove blank lines and cut lines after 50 characters
  tidy.opts = list(blank = FALSE, width.cutoff = 50),
  # Font size in PDF output
  size = "scriptsize", 
  # Select PDF figures in PDF output if PDF file exists beside PNG file
  knitr.graphics.auto_pdf = TRUE
)
# Text width of R functions output
options(width = 50)

# ggplot style
library("tidyverse")
# Function to call in each chunk that produces a figure
ggtheme_set <- function() {
  theme_set(theme_bw())
  theme_update(
    panel.background = element_rect(fill = "transparent", colour = NA),
    plot.background = element_rect(fill = "transparent", colour = NA)
  )
}
knitr::opts_chunk$set(dev.args = list(bg = "transparent"))

# Random seed
set.seed(973)
```

# Introduction

- La diversité des forêts tropicales fascine les écologues en raison de ses enjeux majeurs [@Gibson2011].
- Des modèles récents proposent des explications fondées sur la dynamique démographique [@Liang2022].
- Dans un contexte de menaces croissantes sur la biodiversité [@Fadrique2026], nous comparons ici deux forêts tropicales intensivement étudiées, Paracou et BCI, afin de déterminer si des sites aux conditions contrastées présentent des patrons de diversité comparables.

# Matériels et méthodes

- Présentation du site de Paracou.

```{r}
#| label: Paracou
library("tidyverse")
paracou6 <- read_csv2("data/Paracou6.csv") 
```

- Présentation du site de BCI.

```{r}
#| label: BCI
library("vegan")
data(BCI)
library("divent")
BCI %>% 
  # Création d'un objet "abundances"
  as_abundances() %>% 
  # Les poids des parcelles sont égaux
  mutate(weight = 1) %>% 
  # Regrouper toutes les parcelles
  metacommunity() ->
  BCI_50ha

```

# Résultats

- Diversité Comparative

::: {#fig-diversite_comparaison}
```{r}
paracou6 %>% 
  # Vecteur des noms d'espèce de chaque arbre
  pull(spName) %>% 
  # Création d'un objet "abundances"
  as_abundances() %>% 
  # Ajout des données de BCI
  bind_rows(BCI_50ha) %>% 
  # Remplacement des NA par 0
  mutate(across(everything(), ~ replace_na(.x, 0))) %>% 
  # Nom des sites
  mutate(site = c("Paracou", "BCI")) %>% 
  # Profil de diversité avec enveloppe de confiance
  profile_hill(n_simulations = 10) %>% 
  # Figure
  autoplot() +
  # Titre de la légende
  labs(color = "Forêt", linetype = "Forêt")
```
:::

# Discussion

- Cette étude met en évidence à la fois des similitudes et des différences entre la diversité de Paracou et BCI.

- Les écarts observés peuvent s'expliquer par des différences de perturbation, de sols ou d'histoire biogéographique.

- @MacArthur1967 montrent mathématiquement que la richesse spécifique (le nombre d'espèces) d'une île est un équilibre dynamique entre le taux d'immigration et le taux d'extinction, ce dernier étant directement dicté par la taille de l'île.

- BCI est une forêt secondarisée [@Raby2017]. Sa diversité pourrait être augmentée selon la théorie de la perturbation intermédiaire [@Connell1978].
